【裁判字號】    97,交簡,6029
【裁判日期】    980519
【裁判案由】    過失傷害
【裁判全文】
臺灣板橋地方法院刑事裁定            97年度交簡字第6029號
聲  請  人  臺灣板橋地方法院檢察署檢察官
被      告  甲○○
上列被告因過失傷害案件，本院於民國98年2月12日所為之判決
原本及其正本，茲發現有誤，應更正如下：
    主  文
原判決之原本及其正本附件關於「台灣板橋地方法院檢察署檢察
官97年度偵字第7565號聲請簡易判決處刑書」及其內容，應更正
為「台灣板橋地方法院檢察署檢察官97年度偵字第29131 號聲請
簡易判決處刑書」（內容如附件）。
    理  由
一、按刑事判決文字，顯係誤寫，而不影響於全案情節與判決之
    本旨者，參照民事訴訟法第232 條規定，原審法院得以裁定
    更正之，業經大法官會議釋字第43號解釋在案。
二、本件原判決之原本及其正本附件關於「台灣板橋地方法院檢
    察署檢察官97年度偵字第7565號聲請簡易判決處刑書」及其
    內容，係引用錯誤，應為「台灣板橋地方法院檢察署檢察官
    97年度偵字第29131 號聲請簡易判決處刑書」（如附件）始
    正確，而不影響於全案情節與判決本旨，茲更正之。
三、依刑事訴訟法第220條，裁定如主文。
中    華    民    國    98    年    5     月    19    日
                  刑事第二十一庭  法  官  侯  志  融
以上正本證明與原本無異。
如不服本裁定應於送達後5日內向本院提出抗告狀。
                                  書記官  林  伶  芳
中    華    民    國    98    年    5     月    19    日
【附件】
臺灣板橋地方法院檢察署檢察官聲請簡易判決處刑書
                                      97年度偵字第29131號
     被      告  甲○○  男  26歲（民國○○年○月○日生）
                         住臺北縣新莊市○○街55巷10弄7之
                         3號
                         國民身分證統一編號：Ｚ000000000號
 上列被告因過失傷害案件，業經偵查終結，認宜聲請以簡易判決
 處刑，茲將犯罪事實及證據並所犯法條分敘如下：
         犯罪事實
 一、甲○○於民國97年1月22日14時許，騎乘車牌號碼CRE-882號
     重型機車，沿臺北縣新莊市○○街往龍安路方向行駛，行經
     臺北縣新莊市○○路123號前時，理應注意車前狀況，隨時
     採取必要之安全措施，而依當時情形，又無不能注意之情事
     ，竟疏於注意車前狀況，而撞擊由魏麒展所騎乘沿同向欲左
     轉之車牌號碼632-BNF號重型機車，致魏麒展受有左側二側
     踝（內、外踝）閉瑣性骨折之傷害，甲○○明知魏麒展受有
     前揭傷害，雖有下車查看，然未加以救護並處理車禍事宜，
     亦未告知聯絡方式，即逃離現場（甲○○涉犯公共危險部分
     ，經本署檢察官以97年度偵字第7565號聲請簡易判決處刑，
     經臺灣板橋地方法院以97年度交簡字第1651號判處有期徒刑
     6月確定）。
 二、案經魏麒展訴由本署偵辦。
         證據並所犯法條
 一、訊據被告甲○○固坦承其於上開時地發生車禍且致告訴人魏
     麒展受傷之事實，惟矢口否認有何過失傷害之犯行，辯稱：
     伊認為是告訴人撞伊，非伊撞告訴人，伊沿裕民街直行，告
     訴人原係停靠在路邊停車格，告訴人友人向告訴人招手後，
     告訴人突然衝出來，致伊煞車不及，二人發生擦撞，且伊受
     傷比較嚴重，整個人飛出去，告訴人僅倒地云云。惟查：前
     揭事實，業據告訴人於警詢及偵查中指訴綦詳，核與證人吳
     建輝於警詢時、證人陳藝汶於偵查中證述情節相符，又參諸
     卷附之道路交通事故現場圖、道路交通事故調查報告表(一)、
     (二)、新泰綜合醫院診斷證明書各1紙及現場照片12張可知，
     告訴人騎乘前開重機車沿新莊市○○路往龍安街方向欲左轉
     ，行經新莊市○○路123號前，遭同向後方駛來而疏未注意
     車前狀況之被告所騎乘之自重型機車追撞等情甚明。職是，
     被告騎乘前開機車未注意車前狀況為肇事原因。復按車輛行
     駛時，駕駛人應注意車前狀況，隨時採取必要之安全措施，
     道路交通安全規則第94條第3項定有明文。被告騎乘機車自
     應注意上述道路交通安全規定，且依當時路狀，又無不能注
     意之情形，竟疏不注意為之，以致肇事，致告訴人受傷，被
     告應有過失。且被告過失駕駛行為，核與告訴人之受傷間，
     具有相當因果關係。至於告訴人騎乘重型機車貿然於行進中
     左轉未讓直行車先，因而就本件事故之發生與有過失，然被
     告仍不得以此解免其過失之責。是被告前開所辯，顯係卸責
     之詞，其犯嫌洵堪認定。
 二、核被告所為，係犯刑法第284條第1項之過失傷害罪嫌。
 三、依刑事訴訟法第451條第1項聲請逕以簡易判決處刑。
     此    致
 臺灣板橋地方法院
 中    華    民    國    97    年    10    月    24    日
                               檢  察  官  張  瑞  娟
 本件正本證明與原本無異
 中    華    民    國    97    年    10    月    29    日
                               書  記  官


司法院資訊處製作；財團法人民間司法改革基金會備份。
